【裁判字號】    92,上易,593
【裁判日期】    920724
【裁判案由】    傷害
【裁判全文】
臺灣高等法院臺南分院刑事判決              九十二年度上易字第五九三號    Ｃ
      上  訴  人
      即  被  告  乙  ○  ○
右上訴人因傷害案件，不服臺灣臺南地方法院九十二年度易字第三九０號中華民國九
十二年五月八日第一審判決（起訴案號：臺灣臺南地方法院檢察署九十二年度偵字第
六二六五號），提起上訴，本院判決如左：
      主      文
上訴駁回。
      事      實
一、乙○○前因妨害名譽、竊盜等案件，於民國（下同）八十七年間經本院判處有期
    徒刑八月、六月，並定應執行刑一年確定，至八十八年十一月七日執行完畢。猶
    不知悔改，復因與甲○○有金錢債務糾紛，於九十一年三月四日晚上十時許，邀
    甲○○至台南市○○○路西海岸釣蝦場對面之堤岸談判，甲○○並與其友吳金勇
    騎乘機車陪同前往赴約。乙○○、甲○○談判間發生爭執，詎乙○○竟基於傷害
    之犯意，將甲○○推落堤岸，致甲○○身體受有下背部挫傷、左臗骨部挫傷。
二、案經甲○○訴由台南市警察局第五分局報請臺灣台南地方法院檢察署檢察官偵查
    起訴。
      理      由
一、訊據上訴人即被告乙○○固不否認於上開時、地因與告訴人甲○○金錢債務糾紛
    ，於談判中發生爭執而將告訴人甲○○推落堤岸，惟辯稱：當時伊將告訴人送至
    新樓醫院急診，檢查後告訴人並未受傷，且已與告訴人達成和解，告訴人亦已撤
    回告訴，並無致告訴人傷害等語。
二、惟查上開事實，迭據告訴人甲○○於警訊、偵查及原審審理中指訴明確（詳警卷
    第七頁、第十一頁、偵查卷第六頁、原審卷第十一頁），核與在場證人吳金勇於
    警、偵訊中證述：確有看見被告在堤防上出手推告訴人，告訴人並因此滑倒乙情
    相符（詳警卷第二四頁反面頁；偵查卷第七頁反面），並有台灣基督長老教會新
    樓醫院診斷證明書一紙附卷（詳警卷第二七頁）可稽。
三、被告雖以前詞置辯，經查：
    （一）被告乙○○於警訊時坦稱曾將告訴人甲○○推落堤岸，偵查中供承：有推
          告訴人，告訴人並因此跌倒受傷等語（詳警卷第四頁、偵查卷第十四頁）
          ，且案發之時間為晚上十時許之夜間、地點又係堤防之斜坡，告訴人於與
          被告談判之際，遭被告推落堤岸，而受有身體下背部、左髖部挫傷等傷害
          ，復有診斷證明書可按，核與常情無違，是告訴人之指訴自屬有據。
    （二）另被告雖於九十一年四月二十一日就本件傷害案件與告訴人達成民事和解
          ，有告訴人自承其親自簽立之九十一年四月二十一日和解書一份在卷可查
          （詳警卷第三三頁），惟告訴人迄未具狀撤回本件傷害告訴，或有何以言
          詞撤回本件傷害告訴之意思表示，是尚難以該和解書遽予認定本件告訴人
          業已撤回對被告之傷害告訴。是被告辯稱：本件告訴人業已撤回告訴，自
          不足採。
    （三）綜上所述，被告前揭所辯，顯係事後卸責之詞，不足採信，本件事證明確
          ，被告犯行堪以認定。
四、查被告乙○○傷害人之身體，核其所為係犯刑法第二百七十七條第一項之普通傷
    害罪。被告前因妨害名譽、竊盜案件，於八十七年間分別經法院判處有期徒刑八
    月、六月，並定應執行刑一年確定，並於八十八年十一月七日執行完畢，為被告
    所自承，並有臺灣高等法院被告全國前案紀錄表一份在卷可按，其於五年之內再
    犯本件有期徒刑以上之罪，為累犯，應依法加重其刑。
五、原審審理結果，認被告所犯傷害罪證明確，適用刑法第二百七十七條第一項、第
    四十七條、第四十一條第一項前段，罰金罰鍰提高標準條例第一條前段、第二條
    ，並審酌被告之前科素行、犯罪之動機、手段、所生危害、告訴人所受之傷害程
    度、業已與告訴人達成和解並給付四萬元賠償金，及犯罪後之態度等一切情狀，
    量處拘役伍拾日，並諭知易科罰金以參佰元折算壹日，認事用法俱無不合，量刑
    亦稱妥適，被告上訴意旨否認犯罪，空言指摘原判決不當，並無可取，為無理由
    ，應予駁回。
據上論斷，應依刑事訴訟法第三百六十八條，判決如主文。
本案經檢察官劉欽銘到庭執行職務。
中    華    民    國      九十二      年      七      月      二十四    日
                                  臺灣高等法院臺南分院刑事第五庭
                                      審判長法官  楊    明    章
                                            法官  沈    揚    仁
                                            法官  戴    勝    利
右正本證明與原本無異。
不得上訴。
                                      法院書記官  吳    銘    添
中    華    民    國      九十二      年      七      月      二十五    日
附錄法條：
刑法第二百七十七條第一項：傷害人之身體或健康者，處三年以下有期徒刑、拘役或
                          一千元以下罰金。


司法院資訊處製作；財團法人民間司法改革基金會備份。
